臺灣臺北地方法院刑事判決　　　　　　　　　　　　　九十一年度易字第八八一號
　　公　訴　人　臺灣臺北地方法院檢察署檢察官
　　被　　　告　乙○○
右列被告因竊盜案件，經檢察官提起公訴（九十一年度偵字第一一四八八號），本院
判決如左：
    主  文
乙○○竊盜，累犯，處有期徒刑陸月，如易科罰金以佰元折算壹日。
    事  實
一、乙○○曾於民國八十九年間，因偽造文書、竊盜等案件，經台灣桃園地方法院分
    別判處有期徒刑四月、三月，合併定執行刑六月確定，於九十年三月十三日易科
    罰金執行完畢（本件構成累犯）；復因竊盜案件，經本院於九十一年三月十八日
    以九十一年度簡字第七一六號判處拘役五十九日，嗣於同年五月十三日確定，甫
    於九十一年八月十一日執行完畢。猶不知悔改，於前開竊盜案件確定後、尚未執
    行前，竟意圖為自己不法之所有，於九十一年五月三十日下午三時十五分許，在
    台北市○○○路○段七四號便利商店內，徒手竊取店內價值新台幣（下同）四十
    九元之女用絲襪一雙，置於其所攜帶之手提袋內，得手後，未向櫃臺結帳旋即離
    去，為店員甲○○發覺，報警當場查獲，並扣得上開絲襪一雙。
二、案經台北市政府警察局中正第一分局報請台灣台北地方法院檢察署檢察官偵查起
    訴。
    理  由
一、訊據被告乙○○固坦承於右揭時、地將店內陳列之女用絲襪置於其所攜帶之手提
    袋內，未向櫃臺結帳旋即離去，嗣經警查獲，並扣得上開絲襪等情，惟矢口否認
    有何竊盜犯行，辯稱：伊受朋友委託幫忙買絲襪，當時至店內看書報，一時忘記
    結帳云云。然查：右揭事實，業據被告迭於警訊及偵查中供述綦詳（見偵查卷第
    四頁反面、第十六頁反面），並經證人甲○○於警訊時證述在卷，且有贓物認領
    保管收據一紙可稽，復有竊得之絲襪照片一幀為憑。被告於本院審理時不諱言警
    訊及檢察官偵查筆錄均係依其供述記載，並無受到刑求、逼供等語（見本院九十
    一年八月一日審判筆錄），足見被告上開於警訊及偵查中之自白係出於任性性，
    且核與事實相符，堪予採信。被告嗣後翻異前詞，無非事後圖卸之詞，並無可採
    。故本件事證明確，被告犯行洵堪認定，應予依法論科。
二、核被告乙○○所為，係犯刑法第三百二十條第一項之竊盜罪。查被告有如事實欄
    所載之前科，有臺灣高等法院檢察署刑案紀錄簡覆表在卷可按，其於五年內再犯
    本件最重本刑為有期徒刑以上之罪，為累犯，應依刑法第四十七條之規定加重其
    刑。爰審酌被告有多次竊盜前科，素行非佳，及其犯罪動機、目的、手段、竊取
    財物之價值，對社會所生之危害及犯罪後態度等一切情狀，量處如主文所示之刑
    ，併諭知易科罰金之折算標準，以資懲儆。
三、公訴人雖指被告再三犯竊盜罪，僅藉刑之執行實不足以徹底根絕惡性，認被告有
    犯罪習慣，應於刑之執行前，令入勞動場所強制工作云云。惟被告目前為麵包師
    傅，為其自承在卷，而保安處分中之強制工作，旨在對嚴重性職業犯罪及欠缺正
    確工作觀念或無正常工作因而犯罪者，強制其從事勞動，學習一技之長及正確之
    謀生觀念，使其日後重返社會，適應社會生活，本件被告固有多次竊盜前案紀錄
    ，惟從其竊盜次數、手法及竊得財物價值觀之，並無積極證據足資證明被告為嚴
    重性職業犯罪及欠缺正確工作觀念或無正常工作因而犯罪者，是本院認被告之行
    為核與竊盜犯贓物犯保安處分條例第三條第一項第一款、第二款所定未合，尚難
    逕予宣告強制工作，併此敘明。
據上論斷，應依刑事訴訟法第第二百九十九條第一項前段，刑法第三百二十條第一項
第四十一條第一項、第四十七條，罰金罰鍰提高標準條例第一條前段、第二條，判決
如主文。
本案經檢察官林秀濤到庭執行職務
中      華      民      國    九十一    年      八      月     十五    日
                                      臺灣臺北地方法院刑事第八庭
                                          法  官  胡宏文
右正本證明與原本無異。
如不服本判決，應於判決送達後十日內向本院提出上訴狀(應抄附繕本)。告訴人
或被害人如對於本判決不服者，應具備理由請求檢察官上訴，其上訴期間之計算
係以檢察官收受判決正本之日期為準。
                                          書記官  劉穗筠
中      華      民      國    九十一    年      八      月     十九     日
附本案論罪科刑依據之法條：刑法第三百二十條第一項
刑法第三百二十條
一意圖為自己或第三人不法之所有，而竊取他人之動產者，為竊盜罪，處五年以下有
  期徒刑、拘役或五百元以下罰金。
二意圖為自己或第三人不法之利益，而竊佔他人之不動產者，依前項之規定處斷。
三前二項之未遂犯罰之。
